ru: Характеристики салфеток для сушильной машины: Антистатический эффект; Биоразлагаемые; Защита цвета; Подходит для компостирования; Экологичные; Гипоаллергенные; Удаление шерсти домашних животных; Быстрая сушка; Подходит для чувствительной кожи; Усиление смягчения; Разглаживание складок; Другое
hr-HR: Značajke listića za sušilicu: Antistatički; Biorazgradivo; Zaštita boje; Moguće kompostiranje; Ekološki prihvatljivo; Hipoalergeno; Uklanjanje dlaka kućnih ljubimaca; Brzo sušenje; Sigurno za osjetljivu kožu; Boost za omekšavanje; Smanjenje nabiranja; Ostalo
lt-LT: Džiovyklės servetėlių savybės: Antistatinis; Biologiškai skaidus; Spalvų apsauga; Tinkamas kompostavimui; Ekologiški; Hipoalerginiai; Naminių gyvūnėlių plaukų šalinimas; Greitai džiūstantys; Saugu jautriai odai; Didesnis minkštinimas; Susiglamžymo sumažinimas; Kita
ja: 乾燥機シートの特徴: 静電気防止; 生分解性; カラープロテクト; 堆肥化可能; 環境に優しい; 低刺激性; ペットの毛除去; クイックドライ; 敏感肌向け; 柔軟ブースト; しわ低減; その他
sv: Specifikation för torktumlarark: Antistatisk; Biologiskt nedbrytbar; Färgskydd; Komposterbar; Miljövänlig; Hypoallergen; Djurhårsborttagning; Quick dry; Säker för känslig hud; Mjukgörande Boost; Rynkminskning; Övrigt
nl: Kenmerken van wasverzachterdoekje: Antistatisch; Biologisch afbreekbaar; Kleurbescherming; Afbreekbaar; Milieuvriendelijk; Hypoallergeen; Huisdierhaarverwijdering ; Sneldrogend; Veilig voor gevoelige huid; Extra verzachting; Kreukherstellend; Overig
zh-CN: 烘干纸的特性: 防静电; 可生物降解; 颜色保护; 可堆肥; 环保; 低致敏性; 去除宠物毛发; 速干; 敏感肌肤适用; 柔顺增强; 抗皱; 其他
pt-PT: Características dos toalhetes para máquina de secar: Antiestático; Biodegradável; Proteção da cor; Compostável; Ecológico; Hipoalergénico; Remoção de pelos de animais; Secagem rápida; Seguro para peles sensíveis; Boost de amaciante; Redução de vincos; Outro
sk-SK: Vlastnosti sušičky: Antistatický; Biologicky rozložiteľný; Ochrana farby; Kompostovateľný; Ekologický; Hypoalergénny; Odstraňovanie chlpov domácich zvierat; Rýchlo schnúci; Bezpečné pre citlivú pokožku; Posilnenie zmäkčujúceho účinku; Redukcia vrások; Iné
ro-RO: Caracteristicile foilor antistatice: Antistatic; Biodegradabil; Protecția culorilor; Compostabil; Ecologic; Hipoalergenic; Îndepărtarea părului de animale de companie; Uscare rapidă; Sigur pentru piele sensibilă; Amplificarea înmuierii; Reducerea șifonării; Altele
nb: Funksjoner for tørketrommelark: Antistatisk; Biologisk nedbrytbar; Fargebeskyttelse; Komposterbar; Miljøvennlig; Hypoallergenisk; Fjerning av dyrehår; Hurtigtørk; Trygg for sensitiv hud; Mykgjørende boost; Rynkereduksjon; Annet
es: Características de las toallitas para secadora: Antiestático; Biodegradable; Protección del color; Compostable; Ecológico; Hipoalergénico; Corte de pelo para mascotas; Secado rápido; Seguro para pieles sensibles; Suavizante; Reducción de arrugas; Otros
zh-TW: 烘衣紙功能: 防靜電; 可生物降解; 色彩保護; 可堆肥; 環保; 低過敏性; 寵物除毛; 速乾; 敏感肌膚適用; 柔軟加強; 減皺; 其他
it: Caratteristiche del foglio per asciugatrice: Antistatico; Biodegradabile; Protezione del colore; Compostabile; Ecologico; Ipoallergenico; Rimozione peli animali; Asciugatura rapida; Adatto alle pelli sensibili; Morbidezza intensificata; Riduzione delle pieghe; Altro
tr: Çamaşır kurutma mendili özellikleri: Anti-statik; Biyoçözünür; Renk koruması; Komposta eklenebilir; Çevre dostu; Hipoalerjenik; Evcil hayvan tüyü giderme; Hızlı kuruyan; Hassas ciltlere uygun; Ekstra yumuşatma; Kırışıklık azaltma; Diğer
fi: Kuivauslevyn ominaisuudet: Antistaattinen; Biohajoava; Värisuojaus; Kompostoitava; Ympäristöystävällinen; Hypoallergeeninen; Lemmikkien karvanpoisto; Nopeasti kuivuva; Sopii herkälle iholle; Pehmentävä tehoste; Vähemmän ryppyjä; Muu
de: Trocknertucheigenschaften: Antistatisch; Biologisch abbaubar; Farbschutz; Kompostierbar; Umweltfreundlich; Hypoallergen; Tierhaarentfernung; Schnelltrocknend; Für empfindliche Haut geeignet; Extra-Weichheit; Knitterreduzierung; Sonstiges
en: Dryer sheet features: Anti-static; Biodegradable; Color protection; Compostable; Eco friendly; Hypoallergenic; Pet hair removal; Quick dry; Sensitive skin safe; Softening boost; Wrinkle reduction; Other
da: Tørretumblerarks funktioner: Antistatisk; Biologisk nedbrydeligt; Farvebeskyttelse; Kompostbar; Miljøvenlig; Hypoallergenisk; Fjerning af dyrehår; Hurtig tørring; Sikker for følsom hud; Blødt boost; Krøllereduktion; Andet
sl-SI: Značilnosti lističev za sušilni stroj: Antistatični; Biorazgradljivo; Barvna zaščita; Kompostno; Okolju prijazno; Hipoalergensko; Odstranjevanje dlak hišnih ljubljenčkov; Hitro sušenje; Varno za občutljivo kožo; Boost; Zmanjšanje gub; Druga
el: Χαρακτηριστικά φύλλων στεγνωτηρίου: Αντιστατικό; Βιοδιασπώμενο; Προστασία χρώματος; Με δυνατότητα λιπασματοποίησης (κομπόστ); Φιλικό προς το περιβάλλον; Υποαλλεργικό; Αφαίρεση τριχών κατοικιδίων; Γρήγορο στέγνωμα; Ασφαλή για ευαίσθητο δέρμα; Ενίσχυση μαλακτικού; Μείωση τσαλακώματος; Άλλο
vi: Tính năng giấy thơm máy sấy: Chống tĩnh điện; Phân hủy sinh học; Giữ màu; Có thể phân hủy sinh học; Thân thiện với môi trường; Không làm dị ứng; Loại bỏ lông thú cưng; Sấy khô nhanh; An toàn cho da nhạy cảm; Tăng cường làm mềm; Giảm nếp nhăn; Khác
hu: Szárítólap jellemzői: Antisztatikus; Biológiailag lebomló; Színvédelem; Komposztálható; Környezetbarát; Hipoallergén; Állatszőr eltávolítása; Gyors száradás; Érzékeny bőrre is biztonságos; Lágyító hatás; Gyűrődéscsökkentés; Egyéb
fr: Caractéristiques des lingettes assouplissantes: Antistatique; Biodégradable; Protection de la couleur; Compostable; Respectueux de l’environnement; Hypoallergénique; Élimination des poils d’animaux; Séchage rapide; Convient aux peaux sensibles; Effet assouplissant renforcé; Réduction des plis; Autre
bg-BG: Характеристики на кърпичките за сушилня: Антистатично; Биоразградимо; Защита на цветовете; Компостируемо; Екологично; Хипоалергенно; Премахване на косми от домашни любимци; Бързо съхнене; Безопасни за чувствителна кожа; Допълнително омекотяване; Намаляване на гънките; Друго
th: คุณสมบัติของแผ่นอบผ้า: ป้องกันไฟฟ้าสถิต; ย่อยสลายได้ทางชีวภาพ; การปกป้องสี; ย่อยสลายได้; เป็นมิตรต่อสิ่งแวดล้อม; สูตรลดการเกิดอาการแพ้; แผ่นกำจัดขนสัตว์เลี้ยง; แห้งเร็ว; ปลอดภัยสำหรับผิวแพ้ง่าย; ช่วยทำให้ผ้านุ่มนวล; การลดริ้วรอย; อื่นๆ
pt-BR: Características da folha para secadora: Antiestático; Biodegradáveis; Proteção de cor; Adubável; Ecológico; Hipoalergênico; Remoção de pelos de animais; Secagem rápida; Seguro para peles sensíveis; Reforço de amaciamento; Redução de rugas; Outro
pl: Cechy chusteczek do suszarek: Antystatyczne; Biodegradowalne; Ochrona koloru; Kompostowalne; Ekologiczne; Hipoalergiczne; Usuwanie sierści; Szybkoschnące; Bezpieczne dla skóry wrażliwej; Wzmocnione zmiękczanie; Redukcja zagnieceń; Pozostałe
cs: Vlastnosti listu do sušičky: Antistatické; Biologicky rozložitelné; Ochrana barev; Kompostovatelné; Ekologicky šetrné; Hypoalergenní; Odstraňování zvířecích chlupů; Rychlé schnutí; Bezpečné pro citlivou pokožku; Extra změkčení; Omezení mačkání prádla; Jiné
ko: 건조기 시트 특징: 정전기 방지; 생분해성; 색상 유지; 퇴비화 가능; 친환경; 저자극성; 반려동물 털 제거; 빠른 건조; 민감성 피부 안전; 소프트닝 강화; 주름 감소; 기타